臺灣高雄地方法院民事判決　　　　　 110年度雄簡字第1407號
原　　　告　明台產物保險股份有限公司

法定代理人　長瀨耕一
訴訟代理人　謝守賢律師
被　　　告　伍彥承　
上列當事人間請求損害賠償事件，本院於民國110 年10 月13 日
言詞辯論終結，判決如下：
    主  文
被告應給付原告新臺幣壹拾肆萬參仟柒佰貳拾壹元，及自民國一
一０年四月七日起至清償日止，按週年利率百分之五計算之利息
。
原告其餘之訴駁回。
訴訟費用由被告負擔二分之一，餘由原告負擔。
本判決第一項得假執行。如被告以新臺幣壹拾肆萬參仟柒佰貳拾
壹元為原告預供擔保，得免假執行。
    事實及理由
一、本件被告經合法通知，未於言詞辯論期日到場，核無民事訴
    訟法第386 條所列各款情形，爰依原告之聲請，由其一造辯
    論而為判決。
二、原告主張：被告於民國108 年9 月13日12時32分許，騎乘車
    號為MUK-7221號普通重型機車，在高雄市新興區五福二路與
    復興二路口，因闖紅燈，致追撞由原告承保車體險，黃柏勳
    所駕駛車牌AQZ-6626號自小客車（下稱系爭車輛），系爭車
    輛因而損壞（下稱系爭事故），原告已依保險契約賠付系爭
    車輛之必要修復費用新臺幣（下同）277,400 元（鈑金工資
    ：29,822元、零件費用：196,426 元、烤漆費用：51,152元
    ），爰依保險法第53條第1 項規定，代位系爭車輛車主行使
    民法第184 條第1 項前段、第191 之2 條之損害賠償請求權
    ，提起本訴等情，並聲明：被告應給付原告277,400 元，及
    自支付命令送達翌日起至清償日止，按週年利率5 ﹪計算之
    利息。
三、被告未於言詞辯論期日到場，亦未提出書狀作任何聲明或陳
    述。
四、得心證之理由：
  ㈠原告主張被告於上開時、地騎乘機車，因闖越紅燈，致擦撞
    系爭車輛，造成系爭車輛受損等情，已提出高雄市政府警察
    局道路交通事故當事人登記聯單、理賠申請書、道路交通事
    故初步分析研判表、現場圖、估價單、預期發票、汽車險賠
    款同意書等件為證，並有本院就系爭事故依職權調取高雄市
    政府警察局交通警察大隊函檢附道路交通事故初步分析研判
    表、交通事故照片、道路交通事故現場圖、道路交通事故談
    話紀錄、道路交通事故調查報告表㈠㈡-1等件在卷可稽（本
    院卷第69-91 頁）；又被告經合法通知，就原告主張之上開
    事實，未於言詞辯論期日到庭或提出書狀作有利於己之聲明
    或陳述，是依上開調查證據之結果，堪信原告主張被告有行
    經有燈光號誌管制之交叉路口闖紅燈，致擦撞原告承保之系
    爭車輛，造成系爭車輛受有損害，應屬真實。
  ㈡按因故意或過失，不法侵害他人之權利者，負損害賠償責任
    ；汽車、機車或其他非依軌道行駛之動力車輛，在使用中加
    損害於他人者，駕駛人應賠償因此所生之損害，但於防止損
    害之發生，已盡相當之注意者，不在此限。民法第184 條第
    1 項前段、第191 條之2 分別定有明文。次按負損害賠償責
    任者，除法律另有規定或契約另有訂定外，應回復他方損害
    發生前之原狀，債權人亦得請求支付回復原狀所必要之費用
    ，以代回復原狀，民法第213 條第1 項、第3 項亦定有明文
    。復依保險法第53條第1 項規定，被保險人因保險人應負保
    險責任之損失發生，而對於第三人有損失賠償請求權者，保
    險人得於給付賠償金額後，代位行使被保險人對於第三人之
    請求權。查，原告主張其為系爭車輛之保險人，並已按保險
    契約約定，給付保險金以修復系爭車輛返還車主，已提出估
    價單、預期發票、理賠申請書、汽車險賠款同意書等件可稽
    （本院卷第15、21-27 頁），被告就上開書證亦未到庭爭執
    ，是原告主張得就被告前開過失行為，向被告請求給付系爭
    車輛受損之修復費用，自屬有據。
  ㈢再按不法毀損他人之物者，被害人得請求賠償其物因毀損所
    減少之價額，民法第196 條定有明文。並按物被毀損時，被
    害人依民法第196 條請求賠償物被毀損所減少之價額，得以
    修復費用為估定之標準，但以必要者為限，例如修理材料以
    新品換舊品，應予折舊（最高法院77年度第9 次民事庭會議
    決議參照）。原告主張系爭車輛之修復費用共計277,400 元
    （零件費用：196,426 元、鈑金工資：29,822元、烤漆費用
    ：51,152元），已提出上開理賠資料為證，並提出系爭車輛
    行車執照（104 年9 月出廠) 為佐（本院卷第11頁）。又其
    中零件部分之修復，既以新零件更換被損害之舊零件，揆諸
    前揭說明，應將零件折舊部分予以扣除，始屬合理。依行政
    院所頒固定資產耐用年數表及固定資產折舊率表，【非運輸
    業用客車、貨車】之耐用年數為5 年，依平均法計算其折舊
    結果（即以固定資產成本減除殘價後之餘額，按固定資產耐
    用年數表規定之耐用年數平均分攤，計算折舊額），每年折
    舊率為5 分之1 ，並參酌營利事業所得稅查核準則第95條第
    6 項規定「固定資產提列折舊採用定率遞減法者，以1 年為
    計算單位，其使用期間未滿1 年者，按實際使用之月數相當
    於全年之比例計算之，不滿1 月者，以1 月計」，上開【非
    運輸業用客車、貨車】自出廠日104 年9 月，迄本件車禍發
    生時即108 年9 月13日，已使用4 年1 月，則零件扣除折舊
    後之修復費用估定為62,747元【計算方式：1.殘價＝取得成
    本÷( 耐用年數＋1)即196,426 ÷( 5+1)≒32,738（小數點
    以下四捨五入）；2.折舊額＝( 取得成本－殘價) ×1/（耐
    用年數）×（使用年數）即( 196,426 －32,738) ×1/5 ×
    （4+1/12）≒133,679 （小數點以下四捨五入）；3.扣除折
    舊後價值＝（新品取得成本－折舊額）即196,426 －133,67
    9 ＝62,747】，加計不予折舊之鈑金29,822元、烤漆51,152
    元，合計143,721 元（計算式：62,747＋29,822＋51,152＝
    143,721）。
五、綜上所述，原告依保險代位及侵權行為之法律關係，請求被
    告給付143,721 元，及自110 年4 月7 日（本院卷第41頁）
    起至清償日止，按年息5 % 計算之利息，為有理由，應予准
    許，逾此部分之請求，為無理由，應予駁回。
六、本件原告勝訴部分，係依民事訴訟法第427 條第1 項規定適
    用簡易程序所為被告敗訴之判決，爰依同法第389 條第1 項
    第3 款規定，應依職權宣告假執行，並依同法第436 條第2
    項準用第392 條第2 項，依職權為被告預供擔保，得免為假
    執行之宣告。
七、訴訟費用負擔之依據：民事訴訟法第79條。
中    華    民    國  110     年    11    月    15    日
                  高雄簡易庭  法      官   鄧怡君
以上正本係照原本作成。
如對本判決上訴，須於判決送達後20日內向本院提出上訴狀。如
委任律師提起上訴者，應一併繳納上訴審裁判費。
中    華    民    國   110    年    11    月    15    日
                              書  記  官   吳語杰